# 关于车辆相关的货币性福利

提问人：helen_lan 时间：2021-02-18 16:37:29
请教陈版，某司为了留住人才，给公司高层增加了一项福利：满一定工作年限，可将名下自有车辆转让给公司，并一次性从公司获取一定金额的报酬。车辆过户满 5 年后，车辆再从公司转让还给个人。不满 5 年离职的，个人需补足相应年限金额的报酬给公司。转让过程中的费用，由公司承担（ 5 年后转给个人的各项费用由个人承担）。这 5 年期间因这部分车辆产生的相关费用（包括保险、保养费用），由公司支付，但车辆实际都由原个人所有者使用并持有，但私车公用的补贴费，减少50%。
关于这部分激励，理解为非货币性福利似乎也不合适，毕竟支付的是货币。
那上述事项，应该怎么核算呢？涉及到哪些税费？
目前操作是，公司增加了固定资产，减少了银行存款，所以，是按二手车过户交易进行处理，车辆按 5 年进行折旧， 5 年后处置给个人。减少的这部分银行存款，无需缴纳税费，只需缴纳少量的手续费即可。
个人收到的银行存款，也无需缴纳任何税费。
上述事项的会计处理，恰当么？对公司来说，确实存在车辆不够日常使用的情况，上述福利一定程度上解决了车辆紧缺问题，同时，也很好的绑定了高管。但这部分福利，按目前处理，在账务上并无体现。

回答人：chenyiwei
首先要考虑过户到公司名下的车辆能否确认为公司的资产。如果在过户前后，车辆的使用仍然实际由原车主（高管）控制，包括可以继续不受限制地用于其私人用途，则不能确认为本企业的资产。
这种方案下，公司所承担的薪酬包括：
（ 1 ）车辆转让价款：确认为长期待摊费用，分 5 年摊销计入管理费用——高管薪酬。
（ 2 ）这 5 年期间因这部分车辆产生的相关费用（包括保险、保养费用），由公司支付，作为短期薪酬中的其他福利处理。
（ 3 ）由此减少的私车公用补贴，作为对职工薪酬费用的抵减。

提问人：helen_lan 时间：2021-03-22 15:27:00
陈版，经进一步了解，公司车辆相关的福利，实质为股权激励款项，员工根据当时协商的价格（早期低成本融资阶段），将相应款项打给公司法人，然后员工将车辆权属变更为公司，公司再将员工支付的同等款项，支付给员工， 5 年后，车辆所有权转回个人。相当于车辆抵押了 5 年，员工获取了相应的股权，如果 5 年内公司员工离职，则应比照服务期间，将多余的股权退回。
员工持有的股权，是公司法人拿出自己的一部分股权成立的持股平台。这样的操作，相当于公司员工用 5 年的服务期间，获取了相应的股权，车辆虽然已抵押，但实际使用权仍属员工个人。而公司法人，则将自己手中的原始股权，按照一定的价格卖给了公司，并收到了相应的股权款。公司，则是用股权激励的价格，从法人手中买回了股权，并通过股权激励的方式给了员工。
如为上述操作方式，应如何核算？

回答人：chenyiwei
如是，则获得车辆抵押无需进行账务处理。按照股份支付进行相关的会计处理，同时确认一笔发放给员工的抵押贷款。